臺灣屏東地方法院交通事件裁定　　　　　94年度交聲字第73號
聲　請　人　交通部公路總局高雄區監理所屏東監理站
異　議　人
即受處分人　甲○○
上列受處分人因違反道路交通管理處罰條例案件，對於交通部公
路總局屏東監理站以屏監違字第裁83—V00000000 號所為之裁決
處分（原舉發通知書字號：屏東縣警察局屏警交字第V00000000
號），聲明異議，本院裁定如下：
    主  文
原處分撤銷。
甲○○不罰。
    理  由
一、原處分意旨略以：異議人即受處分人甲○○所有之車牌號碼
    WD-8785 號自用小客車於民國94年2 月22日8 時10分許，由
    屏東縣屏東市○○路往西方向行進時，不依規定行駛於汽車
    車道，而佔用機車優先車道，經屏東縣警察局交通警察隊警
    員以異議人所有之車輛在多車道不依規定駕車，違反道路違
    反道路交通管理處罰條例第45條第1 項第4 款之規定為由，
    逕行製單舉發，並由聲請人以屏監違字第裁83—V00000000
    號裁決書處異議人罰鍰新臺幣（以下同）900 元，並依同條
    例第63條第1 項記違規點數1 點。
二、異議意旨略以：異議人之配偶李忠政確於94年2 月22日駕駛
    其所有之上開自用小客車於屏東縣屏東市○○路往逢甲路之
    路段，惟李忠政係於民生路過杭州街口，始將車輛駛入該路
    段快車道外側之車道，而該車道並未有機車優先道之標示，
    且李忠政係為準備停車之目的而佔用行使該車道若因此受罰
    ，難以接受，爰請求撤銷原處分等語。
三、按汽車駕駛人汽車駕駛人，爭道行駛有左列情形之一者，處
    新臺幣600 以上1800元以下罰鍰：(四)　在多車道不依規定駕
    車者，道路交通管理處罰條例第45條第1 項第4 款定有明文
    。又道路交通標誌標線號誌設置規則第174 條之1 第1 項、
    第2 項亦規定，機車優先車道標線，用以指示機器腳踏車優
    先行駛之車道，其他車種除起步、準備停車、臨時停車或轉
    向外，不得橫跨或占用行駛；本標線以白色實線及機器腳踏
    車圖形劃設之，每過交岔路口處均應標繪之，並於兩機器腳
    踏車圖形間，縱向標寫白色「機車優先」標字配合使用。
四、經查，車牌號碼WD-8785 號自用小客車為異議人所有，並於
    94年2 月22日8 時10分許行駛於屏東縣屏東市○○路接近中
    華路口路段，快車道旁之右側車道等事實，業經異議人於聲
    請狀中自承無誤，並有當時舉發本件之警員劉榮華於現場所
    拍攝之照片2 幀附卷可稽，堪可認定為真實。又屏東縣民生
    路之道路分向標線為雙黃線，各向由內至外側分別有快車道
    、機車優先道及慢車道之配置等情，有證人即舉發本件交通
    違規事件之警員劉榮華到庭證述無誤，復有現場照片4 幀在
    卷可按；另證人李忠政於上開時間，係於屏東縣屏東市○○
    路與漢口街、杭州街（漢口街與杭州皆為同一線之道路，以
    民生路為界而異其街名）交叉路口開始，駕駛異議人之車輛
    西向行駛於快車道右側之車道等情，亦據證人李忠政於本院
    證述甚詳，證人劉榮華復證稱，異議人的車輛是從漢口街與
    民生路口開始行駛於上開車道上等語，則本件異議人之車輛
    是否違規行駛之爭點，應繫於異議人車輛於該路段所行駛之
    車道，是否確為機車優先道為斷。
五、證人劉榮華於本院調查時證稱，屏東市○○路於快、慢車道
    中間之車道為機車優先道，可以由民生路與自由路口所設立
    之交通標誌即於路面繪製之標線可以看出，惟民生路靠近中
    華路口這一段沒有標誌也沒有標線顯示該車道為機車優先道
    等語，證人李忠政亦證稱，伊經過這一段路，車道上並沒有
    看到機車優先道的標示，因為已經接近圓環，怕車輛擁擠，
    所以伊認為這一段路並未列入機車優先道等語，另依證人劉
    榮華於現場所拍攝之照片2 幀及異議人所提供之現場照片2
    幀所示，屏東市○○路自與杭州街、漢口街交叉路口起，至
    與中華路交叉路口止之路段，均未豎立機車優先道之標誌或
    於路面繪製機車優先道之標線。依上開道路交通標誌標線號
    誌設置規則第174 條之1 第2 項，機車優先道之標線應於每
    交岔路口處標繪之規定，屏東市○○路於此部分路段之車道
    ，並不屬於機車優先道，而受處分人即異議人所有之上開車
    輛行駛於此車道自非法律所禁止。原處分機關以異議人之前
    開車輛之駕駛人違反道路交通管理處罰條例第45條第1 項第
    4 款之規定，據以裁處罰鍰900 元，並依同條例第63條第1
    項記違規點數1 點，尚有未洽，本件異議為有理由，原處分
    應予撤銷，另諭知異議人不罰。
六、據上論結，應依道路交通案件處理辦法第20條前段，裁定如
    主文。
中　　華　　民　　國　　94　　年　　7 　　月　　29　　日
                    交通法庭    法  官  林柏泓
以上正本證明與原本無異。
如不服本裁定應於收受送達後五日內向本院提出抗告書狀敘述抗
告之理由抗告於台灣高等法院高雄分院。
中　　華　　民　　國　　94　　年　　8 　　月　　3 　　日
                                書記官  劉淑蓉
